臺灣臺南地方法院刑事判決　　　
110年度易字第842號
公  訴  人  臺灣臺南地方檢察署檢察官
被      告  黃恩家



上列被告因妨害風化等案件，經檢察官提起公訴（110年度偵字
第4197號），本院判決如下：
    主  文
甲○○犯恐嚇危害安全罪，處有期徒刑參月，如易科罰金，以新臺
幣壹仟元折算壹日；又以網際網路方法供人觀覽猥褻影片、照片
，處有期徒刑伍月，如易科罰金，以新臺幣壹仟元折算壹日。應
執行有期徒刑陸月，如易科罰金，以新臺幣壹仟元折算壹日。
    事  實
一、甲○○與王○○（姓名詳卷）前為男女朋友，緣王○○於民國109
    年3月間向甲○○要求分手，心生不滿，詎甲○○竟基於恐嚇之
    犯意，於同年3月20日，在不詳處所，以「angel098024」、
    「yahoo0000000」等帳號，在Instagram（下稱IG）通訊軟
    體，接續私訊向王○○傳送：「你工作也不用做了」、「我就
    把你的照片po上網，讓大家欣賞，沒關係」等加害名譽訊息
    恫嚇王○○，致其心生畏懼，而生危害於安全。
二、甲○○復基於加重誹謗及以網際網路張貼猥褻影片、照片供人
    觀覽之犯意，自109年3月20日起至翌（21）日止，在不詳處
    所，透過電腦網路，以暱稱「Terry」（@Alex-00000000）
    ，在「Twipu」、「Twitter」社群平台，接續上傳客觀上足
    以刺激或滿足性慾及引起普通一般人羞恥或厭惡之王○○猥褻
    影片、照片檔案，以此方式散布猥褻影片、照片供不特定人
    觀覽，並指摘傳述足以毀損王○○名譽之事。嗣經王○○之友人
    瀏覽上開網站發現，告知王○○上情，復經王○○報警處理，循
    線查悉上情。
三、案經王○○訴由新北市政府警察局三重分局報告臺灣新北地方
    檢察署陳請臺灣高等檢察署檢察長核轉臺灣臺南地方檢察署
    偵查起訴。
    理  由
一、證據能力：
㈠、按刑事訴訟法第159條之5規定被告以外之人於審判外之陳述
    ，雖不符前4條之規定，而經當事人於審判程序同意作為證
    據，法院審酌該言詞陳述或書面陳述作成時之情況，認為適
    當者，亦得為證據。當事人、代理人或辯護人於法院調查證
    據時，知有第159條第1項不得為證據之情形，而未於言詞辯
    論終結前聲明異議者，視為有前項之同意，其立法意旨在於
    傳聞證據未經當事人之反對詰問予以核實，原則上先予排除
    ，惟若當事人已放棄詰問或未聲明異議，基於證據資料愈豐
    富，愈有助於真實發現之理念，且強化言詞辯論原則，法院
    自可承認該傳聞證據例外擁有證據能力。經查，檢察官、被
    告甲○○對本院下述所引用之證據能力均未表示異議，就證據
    能力並未爭執，僅對證據之證明力有意見，本院審酌該等證
    據之取得過程並無瑕疵，與本案待證事實間復具有相當之關
    聯性，以之為本案證據尚無不當，認得為本案之證據，是依
    刑事訴訟法第159條之5之規定，均有證據能力。
㈡、又傳聞法則乃對於被告以外之人於審判外之言詞或書面陳述
    而為之規範，本案判決以下所引用之非供述證據，無刑事訴
    訟法第159條第1項規定傳聞法則之適用。本院所引用卷內之
    書證、物證之證據能力部分，並無證據證明係公務員違背法
    定程序所取得，且當事人於本院亦均未主張排除其證據能力
    ，且迄本院言詞辯論終結前均未表示異議，經本院於審理時
    依法踐行調查證據程序，且與本案待證事實具有自然之關聯
    性，亦查無依法應排除其證據能力之情形，依法自得作為證
    據。
二、認定犯罪事實所憑之證據及理由
㈠、訊據被告於本院審理時坦承IG通訊軟體「angel098024」、「
    yahoo0000000」、暱稱「Terry」（@Alex-00000000）等帳
    號均為其所使用，亦有上傳犯罪事實一、二所載之訊息、猥
    褻影片、照片予王○○（本院卷第35、39頁），僅稱：帳號我
    後來沒有使用了，只有傳給王○○，沒有在網路平台上上傳云
    云。
㈡、針對被告坦承的部分，除被告於本院之自白外，有證人即告
    訴人王○○於警詢時及偵查中之證述（偵一卷第4-5、18-19頁
    ），並有網站上張貼之私密照片及IG通訊軟體訊息截圖畫面
    翻拍照片及光碟1片附卷（偵一卷第6-9頁、偵二卷第49、63
    -73頁），此部分之事實可以認定。
㈢、刑法第305條所謂之恐嚇，祇須行為人以足以使人心生畏怖之
    情事告知他人即為已足，其通知危害之方法並無限制，凡一
    切以直接之言語、舉動，或其他足使被害人理解其意義之方
    法或暗示其如不從將加危害，而使被害人心生畏怖者，均應
    包括在內。而該言語或舉動是否足以使他人生畏怖心，應依
    社會一般觀念衡量之，如行為人之言語、舉動，依社會一般
    觀念，均認係惡害之通知，而足以使人生畏怖心時，即可認
    屬恐嚇（最高法院84年度臺上字第813號判決意旨參照）。
    本件被告以「angel098024」、「yahoo0000000」等帳號在I
    G通訊軟體，接續向告訴人傳送：「你工作也不用做了」、
    「我就把你的照片po上網，讓大家欣賞，沒關係」等訊息，
    而告訴人讀取後，擔心私密照片、影片外傳，造成告訴人心
    生畏懼，已然該當恐嚇罪之構成要件。
㈣、另依告訴人警、偵訊之證述：是因為收到朋友的Line，說私
    密照片及影片被散播了，朋友再到「Twipu」網站上找到一
    個帳號「Terry」@Alex-00000000，還有另一個是「Twitter
    」網站，帳號@Alex-00000000之人所散播的等語（偵一卷第
    4頁背面、第19頁），亦即本件告訴人是輾轉透過友人告知
    ，方得知被告將其不雅私密影片、照片上網傳播，佐之告訴
    人提告之照片及影片翻拍之照片，均可知係從「Twipu」、
    「Twitter」網站下載拍攝，顯見被告確有上網傳播行為。
    再者，依被告日前所傳恐嚇之訊息其中即有包括「我就把你
    的照片po上網，讓大家欣賞」，益證被告確有將告訴人猥褻
    之照片及影片上傳網站之行為。被告辯稱僅有傳送予告訴人
    並不足採。
㈤、綜上，本案事證明確，被告犯行，堪以認定，應依法論科。
三、論罪科刑：
㈠、被告在IG通訊軟體接續私訊向告訴人嚇稱：「你工作也不用
    做了」、「我就把你的照片po上網，讓大家欣賞，沒關係」
    等訊息，上開訊息足使告訴人生畏怖心，被告之行為自應依
    刑法第305條之恐嚇危害安全罪論處。
㈡、刑法第235 條第1 項之供人觀覽猥褻物品罪，乃屬侵害社會
    法益之罪，係以散布或販賣或公然陳列或以他法供人觀覽猥
    褻物品為要件，其中散布、販賣、公然陳列，乃例示規定，
    均屬圖供他人觀覽方法之一，但供人觀覽之方法，實不以上
    開3 種為限，故又以他法供人觀覽之補充概括規定加以規範
    （最高法院84年度臺上字第6294號判例要旨參照）。而被告
    係將告訴人之裸體影片、照片，利用網際網路加以上傳之方
    式，在「Twipu」、「Twitter」社群平台上供人觀覽，應認
    係以網際網路方法供人觀覽猥褻影片、照片。被告散布告訴
    人裸露性器官之猥褻影片、照片，當非在表達某種意見，而
    係指摘傳述告訴人之性經驗，屬客觀之事實陳述，被告將上
    開猥褻影片、照片供「Twipu」、「Twitter」社群平台成員
    觀覽，足以使人產生懷疑、毀損或貶抑告訴人之人格聲譽，
    減損告訴人在社會上之評價，告訴人又非公務員或公眾人物
    ，則其性生活僅涉及私德，與公共利益無關，被告自應成立
    刑法第310條第2 項之加重誹謗罪。被告以一行為同時觸犯
    上開2 罪，依刑法第55條前段規定，想像競合犯，從一重之
    以網際網路方法供人觀覽猥褻影片、照片罪處斷。
㈢、被告於密切接近之時間，上傳恐嚇訊息、猥褻影片、照片，
    係侵害同一法益，各行為獨立性極為薄弱，且係出於同一犯
    罪目的，依一般社會健全觀念，在時間差距上，難以強行分
    開，應視為數個舉動之接續施行，合為包括之一行為予以評
    價，屬接續犯。被告所犯上開恐嚇、以網際網路供人觀覽猥
    褻影片、相片2罪間，犯意各別，罪名互異，應分論併罰。
㈣、爰以行為人之責任為基礎，審酌被告僅因告訴人不願與其交
    往即心有不甘，即率爾以恐嚇言語威嚇告訴人、上傳告訴人
    私密影片、照片，造成告訴人名譽受損，亦破壞社會善良風
    俗，所為全無可取，且被告犯後亦未能知錯悔悟，兼衡其上
    傳猥褻影片、照片之數量、妨害告訴人名譽之程度、及被告
    自陳之經濟狀況、智識程度等一切情狀，分別量處如主文所
    示之刑，併均諭知易科罰金之折算標準，暨定應執行之刑及
    諭知易科罰金之折算標準，以資懲儆。
㈤、按刑法第235 條第3 項規定：「前2 項之文字、圖畫、聲音
    或影像之附著物及物品，不問屬於犯人與否，沒收之」，惟
    所謂文字、圖畫之「附著物」，係指如刊印猥褻文字、圖畫
    之書籍、雜誌、印刷品等物；聲音之「附著物」，指如錄音
    帶、唱片、光碟片等物；影像之「附著物」，則指如影片、
    膠捲、錄影帶、磁碟帶、光碟片等物，意即泛指所有猥褻之
    文字、圖畫、聲音或影像得附著之物均屬之，核其性質，當
    以物理上具體存在之有體物為要件。查本件被告就犯罪事實
    二所上傳至網際網路之猥褻照片，核其性質係屬電磁紀錄，
    並非得以附著之有體物，而卷內亦無證據顯示上開猥褻照片
    有儲存於其他數位儲存裝置等有體物內之情事，是本院自無
    從依前開規定予以沒收。至於卷附含有猥褻影像之紙本資料
    ，乃告訴人及偵查機關基於採證之目的，而將該數位電磁紀
    錄轉換列印或儲存而成之證據資料，尚非刑法第235 條第3 
    項所定應沒收之附著物及物品，爰不予宣告沒收。另被告所
    使用之上網設備，因未扣案，且被告係於日常使用上開設備
    中，附隨地以該設備犯本罪，而該設備又不具社會危險性，
    沒收並不當然可達到預防並遏止犯罪之目的，為免執行之困
    難，爰不宣告沒收之。
四、據上論斷，應依刑事訴訟法第299條第1項，刑法第235 條第
    1 項、第305條、第310 條第2 項、第55條前段、第51條第5
    款、第41條第1 項前段，刑法施行法第1 條之1 ，判決如主
    文。
本案經檢察官吳維仁提起公訴、乙○○到庭執行職務。　
中　　華　　民　　國　　110 　年　　10 　月　　19　　日
                  刑事第五庭   法　官  蔡奇秀
以上正本證明與原本無異。
如不服本判決應於收受本判決後20日內向本院提出上訴書狀，並
應敘述具體理由。其未敘述上訴理由者，應於上訴期間屆滿後20
日內向本院補提理由書狀（均須按他造當事人之人數附繕本）「
切勿逕送上級法院」。 
　　　　　　　　　　　　　　　　書記官　張仕蕙
中　　華　　民　　國　　110 　年　　10　　月　　19　　日